臺灣高等法院刑事裁定
110年度抗字第547號
抗  告  人
即  受刑人  陳俊銘



上列抗告人即受刑人因聲請定其應執行刑案件，不服臺灣士林地
方法院110年度聲字第252號中華民國110年3月9日裁定，提起抗
告，本院裁定如下：
    主  文
抗告駁回。                                             
    理  由
一、原裁定意旨略以：抗告人即受刑人陳俊銘因詐欺等案件，經
    法院先後判處如附表所示之刑，業已確定在案，有如附表所
    示所示裁判及本院被告前案紀錄表在卷可證，茲檢察官聲請
    定其執行之刑，經審核認屬正當，爰裁定抗告人應執行有期
    徒刑4年6月等語。
二、抗告意旨略以：自民國95年新法施行後，廢除連續犯之規定
    ，造成部分慣犯（如槍砲、施用、販賣毒品），因適用數罪
    併罰過重，產生不合理之現象，各審級法院開始斟酌考量，
    於定其應執行刑程序中，該如何減輕以避免有刑罰過重之情
    形發生。惟針對施用毒品、竊盜、槍砲等罪定執行刑之後，
    所定之刑罰數倍於舊法連續犯之刑罰且比比皆是，實已違反
    公平正義比例原則。又實務上就具體個案所定之執行刑，亦
    不乏大幅減低之個案，而法院雖就不同案件各有裁量權，然
    相類似之案件，應為相同處理之平等法則，於本件應有其適
    用。爰請給予抗告人合理、公平之裁定云云。
三、按數罪併罰，有二裁判以上宣告多數有期徒刑者，於各刑中
    之最長期以上，各刑合併之刑期以下，定其應執行之刑期，
    但不得逾30年，刑法第51條第5款、第53條規定甚明。次按
    按刑事訴訟法第370條第2項、第3項，已針對第二審上訴案
    件之定應執行之刑，明定有不利益變更禁止原則之適用；而
    分屬不同案件之數罪併罰有應更定執行刑之情形，倘數罪之
    刑，曾經定其執行刑，再與其他裁判宣告之刑定其應執行刑
    時，在法理上亦應同受此原則之拘束。亦即，另定之執行刑
    ，其裁量所定之刑期，不得較重於前定之執行刑加計後裁判
    宣告之刑之總和。法院於裁量另定應執行之刑時，祗須在不
    逸脫上開範圍內為衡酌，而無全然喪失權衡意義或其裁量行
    使顯然有違比例原則之裁量權濫用之例外情形，並不悖於定
    應執行刑之恤刑目的者，即無違裁量權之內部界限（最高法
    院110年度台抗字第475號裁定意旨參照）。
四、經查：
  ㈠抗告人所犯如附表所示之罪，業經法院先後判處如附表所示
    之刑，其中附表編號二至五、六至十六所示罪刑，分別經判
    處應執行有期徒刑1年5月、2年7月，且於如附表所示日期分
    別確定在案，有本院被告前案紀錄表及上開刑事判決附卷可
    按。檢察官因而向原審法院聲請就附表所示各罪定其應執行
    之刑，經原審審核認聲請為正當，並衡酌抗告人犯罪行為之
    不法與罪責程度、各罪彼此間之關連性暨所反映之抗告人人
    格特性與傾向、對抗告人施以矯正之必要性等情，尊重各該
    確定判決之原裁判法院本於罪刑相當原則所量定之刑度，定
    其應執行刑為有期徒刑4年6月，係在各刑中之最長期（即1
    年3月）以上，各刑合併之刑期（即20年8月）以下，復未逾
    附表各編號前所定之應執行刑加計其他裁判所處刑期之總和
    （即附表編號一、十七、十八所示有期徒刑1年2月、1年2月
    、1年3月，加計附表編號二至五、六至十六前分別所定之應
    執行刑1年5月、2年7月，合計為7年7月），符合量刑裁量之
    外部性界限及內部性界限，要屬法院裁量職權之適法行使，
    且與法律規範之目的、精神、理念及法律秩序亦不相違背，
    核無不當。
　㈡抗告人雖執前開情詞，指摘原裁定所定應執行刑不當云云。
    然抗告人所犯如附表所示各罪，雖均屬加重詐欺罪之同一類
    型犯罪，且透過各罪所顯示之人格面固無不同，但因係侵害
    各不相同之個人財產法益，各罪間之關係仍具相當獨立性，
    且其於附表編號一所示案件經臺灣士林地方法院判決有罪後
    （108年11月29日），又於109年2月至4月間陸續再犯附表編
    號二至十八所示案件，足徵其未能深切悔改其犯行，漠視法
    令禁制，原審因此綜合評價其犯罪次數、情節、犯罪人格特
    質、矯治教化之必要程度等事項後，對抗告人所犯如附表所
    示之罪刑給予適度之刑罰折扣，而裁定前揭應執行刑，難認
    有失權衡意義而有裁量權濫用之情形。至抗告意旨另以：實
    務上就具體個案所定之執行刑，亦不乏大幅減低之個案，本
    件亦應有其適用云云。然不同個案，其犯罪類型、情節俱不
    相同，所為刑罰之量定自屬有別，尚難遽以比附援引，執為
    原裁定有何違誤之論據。
五、綜上所述，本件抗告意旨指摘原裁定定刑不當，請求另為適
    法裁判云云，難認可採，核其抗告為無理由，應予駁回。
據上論斷，依刑事訴訟法第412條，裁定如主文。
中　　華　　民　　國　　110 　年　　4 　　月　　29　　日
　　　　　　　　　刑事第九庭  審判長法　官  潘翠雪
　　　　　　　　　　　　　　　　　  法　官  陳俞婷
　　　　　　　　　　　　　　　　　  法　官  陳信旗
以上正本證明與原本無異。
如不服本裁定，應於收受送達後5日內向本院提出再抗告狀。
                                    書記官  董佳貞
中　　華　　民　　國　　110 　年　　4 　　月　　29　　日
附表     編號        一       二      三 罪名  加重詐欺罪 加重詐欺罪 加重詐欺罪 宣告刑  有期徒刑1年2月 有期徒刑1年 有期徒刑1年1月 犯罪日期  108年7月23日 109年3月9日前某日至109年3月11日（原裁定誤載為108年3月9日前某日） 109年3月11日前某日至109年3月11日（原裁定誤載為108年3月11日前某日） 最 後 事 實 審 法院、 案號 本院109年度上訴字第329號 臺灣新北地方法院109年度審訴字第1290號 臺灣新北地方法院109年度審訴字第1290號  判決日期 109月5月28日 109月7月14日 109月7月14日 確 定 判 決 法院、 案號 最高法院109年度台上字第3562號 臺灣新北地方法院109年度審訴字第1290號 臺灣新北地方法院109年度審訴字第1290號  確定日期 109年8月12日 109年9月25日 109年9月25日 

編號         四        五        六 罪名  加重詐欺罪 加重詐欺罪 加重詐欺罪 宣告刑  有期徒刑1年1月 有期徒刑1年2月 有期徒刑1年2月 犯罪日期  109年3月11日前某日至109年3月11日（原裁定誤載為109年3月11日前某日） 109年3月11日前某日 至109年3月11日（原裁定誤載為109年3月11日前某日） 109年3月5日 最 後 事 實 審 法院、 案號 臺灣新北地方法院109年度審訴字第1290號 臺灣新北地方法院109年度審訴字第1290號 臺灣新北地方法院109年度訴字第840號  判決日期 109月7月14日 109月7月14日 109月10月7日 確 定 判 決 法院、 案號 臺灣新北地方法院109年度審訴字第1290號 臺灣新北地方法院109年度審訴字第1290號 臺灣新北地方法院109年度訴字第840號  確定日期 109年9月25日 109年9月25日 109年11月11日 
編號         七        八        九 罪名  加重詐欺罪 加重詐欺罪 加重詐欺罪 宣告刑  有期徒刑1年2月 有期徒刑1年2月 有期徒刑1年2月 犯罪日期  109年3月5日 109年3月5日 109年3月19日（原裁定誤載為同年月20日）至同年月21日 最 後 事 實 審 法院、 案號 臺灣新北地方法院109年度訴字第840號 臺灣新北地方法院109年度訴字第840號 臺灣新北地方法院109年度訴字第840號  判決日期 109月10月7日 109月10月7日 109月10月7日 確 定 判 決 法院、 案號 臺灣新北地方法院109年度訴字第840號 臺灣新北地方法院109年度訴字第840號 臺灣新北地方法院109年度訴字第840號  確定日期 109年11月11日 109年11月11日 109年11月11日 

編號         十       十一       十二 罪名  加重詐欺罪 加重詐欺罪 加重詐欺罪 宣告刑  有期徒刑1年2月 有期徒刑1年2月 有期徒刑1年2月 犯罪日期  109年3月23日至同年月25日（原裁定誤載為109年3月25日） 109年4月20日 109年4月21日 最 後 事 實 審 法院、 案號 臺灣新北地方法院109年度訴字第840號 臺灣新北地方法院109年度訴字第840號 臺灣新北地方法院109年度訴字第840號  判決日期 109月10月7日 109月10月7日 109月10月7日 確 定 判 決 法院、 案號 臺灣新北地方法院109年度訴字第840號 臺灣新北地方法院109年度訴字第840號 臺灣新北地方法院109年度訴字第840號  確定日期 109年11月11日 109年11月11日 109年11月11日 
編號        十三       十四       十五 罪名  加重詐欺罪 加重詐欺罪 加重詐欺罪 宣告刑  有期徒刑1年1月 有期徒刑1年2月 有期徒刑1年2月 犯罪日期  109年4月21日至同年月22日 109年4月19日至同年月21日（原裁定誤載為109年4月21日） 109年3月8日前某日至109年3月10日（原裁定誤載為109年3月10日） 最 後 事 實 審 法院、 案號 臺灣新北地方法院109年度訴字第840號 臺灣新北地方法院109年度訴字第840號 臺灣新北地方法院109年度訴字第840號  判決日期 109月10月7日 109月10月7日 109月10月7日 確 定 判 決 法院、 案號 臺灣新北地方法院109年度訴字第840號 臺灣新北地方法院109年度訴字第840號 臺灣新北地方法院109年度訴字第840號  確定日期 109年11月11日 109年11月11日 109年11月11日 

編號        十六       十七       十八 罪名  加重詐欺罪 加重詐欺罪 加重詐欺罪 宣告刑  有期徒刑1年2月 有期徒刑1年2月 有期徒刑1年3月 犯罪日期  109年3月23日 109年2月20日 109年3月7日 最 後 事 實 審 法院、 案號 臺灣新北地方法院109年度訴字第840號 本院109年度上訴字第2595號 臺灣士林地方法院109年度金訴字第202號  判決日期 109月10月7日 109月9月29日 109年11月13日 確 定 判 決 法院、 案號 臺灣新北地方法院109年度訴字第840號 本院109年度上訴字第2595號 臺灣士林地方法院109年度金訴字第202號  確定日期 109年11月11日 109年11月5日 109年12月9日